# 同一控制下吸收合并问题

提问人：liubin988513 时间：2013-09-06 18:17:24
按照正常同一控制合并处理，将收到的体现在a合并报表的净资产账面价值与支付的对价账面价值差额，计入资本公积。 应该不涉及评估值的事情。

回答人：chenyiwei
赞同。虽然经过评估，但被合并方各项资产、负债仍保持原账面价值计量。但这种做法可能导致A的资本公积出现负数，此时可能需要在A的个别报表层面按评估值计量资产和负债，到A的合并报表层面再把评估增值冲回。